【裁判字號】    99,交聲,1212
【裁判日期】    991118
【裁判案由】    聲明異議
【裁判全文】
臺灣彰化地方法院交通事件裁定        99年度交聲字第1212號
原處分機關  交通部公路總局臺中區監理所彰化監理站
異  議  人  甲○○
即受處分人
上列異議人即受處分人因違反道路交通管理處罰條例事件，對於
原處分機關於民國99年10月26日之處分聲明異議（原處分案號：
彰監4字第裁64-A06YQ1919號），本院裁定如下：
    主  文
異議駁回。
    理  由
一原處分機關交通部公路總局臺中區監理所彰化監理站裁決意旨
  ：異議人即受處分人甲○○所有車牌號碼5E-3215號自用一般
  小客車，於民國99年9月22日晚上6時31分許，在臺北市○○街
  與廈門街25巷口禁止臨時停車處所停車，經警逕行舉發，爰依
  道路交通管理處罰條例第56條第1項第1款處罰鍰新臺幣（下同
  ）900元。
二異議人聲明異議意旨：舉發地點之禁止停車處所劃置不當，當
  日適逢中秋節，車滿為患，異議人無處可停，車上亦留有聯絡
  電話，不應任意拖吊，復未嚴重妨害交通，警方開立勸導單即
  可。
三汽車駕駛人在禁止臨時停車處所停車者，處600元以上1200元
  以下罰鍰，道路交通管理處罰條例第56條第1項第1款定有明文
  。又違反行政法上義務應受法定最高額3千元以下罰鍰之處罰
  ，其情節輕微，認以不處罰為適當者，得免予處罰，並得對違
  反行政法上義務者施以糾正或勸導，並作成紀錄，命其簽名，
  行政罰法第19條固有規定，惟內政部警政署依據道路交通管理
  處罰條例第92條第3項授權訂定之交通違規稽查與輕微違規勸
  導作業注意事項，其第肆點具體作法二、輕微違規勸導所列舉
  之情形，不含道路交通管理處罰條例第56條第1項之違規行為
  ，是汽車駕駛人在禁止臨時停車處所停車，當不在前開注意事
  項所稱輕微違規勸導之列。
四經查：上開違規停車之事實，為異議人所不爭，復有舉發違反
  道路交通管理事件通知單可稽。異議人在禁止臨時停車處所停
  車，非屬輕微違規勸導之列，前已敘明，亦不得因適逢中秋節
  ，車滿為患而免責，至於禁止停車處所之設置，道路交通管理
  處罰主管機關應享有專業之判斷餘地，如異議人認為不當，宜
  循請願或其他法定途徑請求改善，自不得據以主張不罰。本件
  事證明確，原處分機關據舉發之事實，予以裁罰，並無違法、
  不當，異議人之異議無理由，應予駁回。
據上論斷，應依道路交通管理處罰條例第87條第2項、道路交通
事件處理辦法第18條，裁定如主文。
中    華    民    國    99    年    11    月    18    日
                  交通法庭      法  官    廖政勝
以上正本證明與原本無異。
如不服本裁定，應於裁定送達後5日內向本院提出抗告狀（應附
繕本）。
中    華    民    國    99    年    11    月    18    日
                                書記官    莊何江

司法院資訊處製作；財團法人民間司法改革基金會備份。
